# AIDA BLAYA BALAGUFR

## Junior Web Developer

@ aidablaya@gmail.com

https://www.linkedin.com/in/aidabla/



# HABILIDADES TECNOLÓGICAS DEVELOPER

HTML5	CSS3	SASS	_	
JAVASCRIPT REA		CT JS	NODE JS	
EXPRESS JS	SQL	MONGO DB		
GIT GI	THUB	EXPRES	EXPRESS Y SQL	
VS CODE	GULP	TERMINAL		
LINTER	ZEPLIN			

### HABILIDADES TECNOLÓGICAS DISEÑO

PROCREATE	ADOBE PHOTOSHOP		
ADOBE INDESI	GN ADOBE PREMIER		

### FORMACIÓN

### Bootcamp programación web

#### Adalab

**=** 2023

# Máster en conservación y restauración de los Bienes Culturales

### Universidad Politécnica de Valencia (UPV)

**=** 2016 - 2018

# Grado en conservación y restauración de los Bienes Culturales

### Universidad Politécnica de Valencia (UPV)

**=** 2012 - 2016

### **IDIOMAS**

Castellano	Native	••••
Valenciano/Catalán	Native	••••
Inglés B1	Intermediate	••••

#### HOBBIES



DIBUJO



#### PERFIL PROFESIONAL

Mi perfil se ha centrado en los estudios y empleo dentro del ámbito de la conservación y restauración de los Bienes Culturales. Gracias a esto he adquirido y desarrollado un perfil creativo, resolutivo y muy centrado en el trabajo en equipo. Mi parte atrevida y curiosa por la tecnología me ha ayudado a cambiar mis objetivos y centrarme más en lo que a dia de hoy puede hacerme crecer y aprender sobre lo que siempre me ha llamado la atención, la programación tanto web como enfocada a los videojuegos.

Tengo mucha experiencia dentro del campo de programas tanto de dibujo como de diseño. En combinación con estos nuevos conocimientos veo la posibilidad de la unión de creatividad y lógica, esto me mantiene enganchada a esta disciplina.

### **PROYECTOS**

# Proyecto juego (en curso)

Proyecto final individual de Adalab

· https://aidablaya.github.io/trabajo-final-individual-game/

### **EXPERIENCIA**

#### EMPLEO COMO CONSERVADORA Y RESTAURADORA

NOEMA RESTAURADORES S.L. · Jornada completa

苗 2022 - 2023 👂 Valencia, España

#### INTERNACIONAL SERVICES CONSTRUCTIONS URAMID, S.L. · Jornada completa

苗 2021 - 2022 👂 Valencia, España

Conservación y restauración de un fragmento de muralla islámica, Valencia (El carmen)

#### NOEMA RESTAURADORES S.L. · Jornada completa

Restauración dorados de techo y cornisas en Palau de la Generalitat Valenciana (Valencia)

### ALTURAS DE LA MANCHA SOCIEDAD L · Jornada completa

 Restauración campana y autómatas en Torre de la Vetlla (Ayuntamiento de Elche)

### NOEMA RESTAURADORES S.L. · Jornada completa

🛱 2020 👂 Valencia, España

 Restauración pintura mural tanto del techo como la cornisa del Palacio de los Milán de Aragón

# ENRIQUE IGNACIO ARTOLA SL · Jornada completa

苗 2019 👂 Castellón, España

 $\cdot\;\;$ Restauración tanto de la fachada como del interior de la Capilla de Santa Victoria, Vinaroz

# Contrafforte restauro S.L

**iii** 2019 **♀** Valencia

- · Restauración de artesonado en la Iglesia de Santa Maria la Mayor (Ayora)
- · Restauración de la fachada en el castillo del Papa Luna (Peñiscola)

### **PRÁCTICAS**

## Instituto Universitario de Restauración del Patrimonio (UPV)

苗 2017 👂 Valencia, España

 $\cdot\;$  Trabajos de restauración en la Capilla de la Comunión de la Iglesia de San Nicolás.

### MAGNIFICART RESTAURADORS SL

苗 2017 👂 Valencia, España

· Instituto Universitario Restauración Patrimonio. Capilla de la Comunión de la Iglesia

### Diputació de Castelló

· Iglesia de la Mare de Dèu de l' Avellà. (Catí-Castellón). Restauración de las pinturas murales.